臺灣臺北地方法院刑事判決　　　　　　　96年度易字第1922號
公　訴　人　臺灣臺北地方法院檢察署檢察官
被　　　告　甲○○
上列被告因違反毒品危害防制條例案件，經檢察官提起公訴（九
十六年度毒偵字第一九五八、一九七六號），本院判決如下：
    主  文
甲○○施用第二級毒品，累犯，處有期徒刑參月，如易科罰金，
以新台幣壹仟元折算壹日；又施用第二級毒品，累犯，處有期徒
刑肆月，如易科罰金，以新台幣壹仟元折算壹日，扣案含第二級
毒品安非他命之吸管製吸食器壹個（內含之第二級毒品安非他命
殘渣量微無法秤重且不能析離）沒收銷燬之。應執行有期徒刑陸
月，如易科罰金，以新台幣壹仟元折算壹日，扣案含第二級毒品
安非他命之吸管製吸食器壹個（內含之第二級毒品安非他命殘渣
量微無法秤重且不能析離）沒收銷燬之。
    事  實
一、甲○○於民國九十二年間因施用毒品案件，經本院以九十二
    年度毒聲字第二五七號裁定觀察、勒戒後，於九十二年二月
    二十七日因無繼續施用傾向釋放，經臺灣臺北地方法院檢察
    署檢察官以九十二年度毒偵字第二０九、二九四號為不起訴
    處分確定。又於同年間因轉讓毒品案件，經臺灣高等法院以
    九十四年度少連上訴字第八二號判決撤銷原審判決後判決有
    期徒刑八月確定，甫於九十五年四月十五日執行完畢。詎猶
    不知悔改，基於施用第二級毒品安非他命之犯意，於九十六
    年六月十三日為警採尿時起回溯九十六小時內某時（扣除為
    警查獲後至採尿時止）在不詳處所施用第二級毒品安非他命
    一次，經警於九十六年六月十三日下午二時許經警持本院核
    發之搜索票在其位於臺北市中山區○○○路三十號十二樓之
    一住處查獲。嗣甲○○於同日晚間八時五十一分許經檢察官
    諭知交保返家後，竟另基於施用第二級毒品安非他命之犯意
    ，於翌（十四）日凌晨在其住處以燒烤玻璃球之方式施用第
    二級毒品安非他命一次，為警於九十六年六月十四日下午三
    時五十分許持本院核發之搜索票，在甲○○位於臺北市中山
    區○○○路住處再度查獲，並扣得其所有並已施用過之吸管
    製之吸食器一個（內含之第二級毒品安非他命殘渣量微無法
    秤重且不能析離）。
二、案經臺北市政府警察局移送偵辦、臺北市政府警察局中山分
    局報告臺灣臺北地方法院檢察署檢察官偵查起訴。
    理  由
一、訊據被告甲○○對於在九十六年六月十三日經檢察官諭知交
    保後曾經在其住處施用第二級毒品安非他命一次，又分別在
    上開時間、地點先後經警持搜索票搜索查獲暨採集尿液等情
    雖不否認，惟矢口否認曾於九十六年六月十三日為警查獲前
    有施用第二級毒品安非他命之犯行，辯稱，是因為朋友徐家
    慶在其房間施用安非他命，使其吸到二手菸才會驗出陽性反
    應云云。
二、經查：
  (一)被告先後於九十六年六月十三日、十四日經警持本院核發之
    搜索票前往其位於民生西路住處搜索並採集尿液，且所採集
    之尿液經以氣象層析質譜儀法確認鑑驗以排除偽陽性之結果
    均呈安非他命、甲基安非他命陽性反應，九十六年六月十四
    日並扣得其所有業經施用過之吸食器一個等情，有本院核發
    之搜索票二紙、尿液檢體委驗單二份、臺灣尖端先進生技醫
    藥股份有限公司九十六年六月二十七日濫用藥物檢驗報告二
    份（尿液檢體編號分別為０一三九四０、０一六六００）等
    在卷可稽（見第一九五八號卷第二三、六一、六三頁、第一
    九七六號卷第十六、二三、五十頁），並有扣案吸管製吸食
    器一個，被告對此亦無意見，並坦承九十六年六月十四日凌
    晨曾經施用安非他命一次乙節（見本院審判筆錄第二頁），
    是前開驗尿報告及吸食器亦可佐被告就九十六年六月十四日
    施用毒品部分之自白與事實相符。
  (二)按尿液初步檢驗係採用免疫學分析法，由於該分析法對結構
    類似之成分，亦可能產生反應，故初步檢驗呈陽性反應者，
    需採用另一種不同分析原理之檢驗方法進行確認，經行政院
    衛生署認可之檢驗機構則採用氣象層析質譜儀（GC／MS）分
    析法，以氣象層析質譜儀分析法進行確認者，均不致產生偽
    陽性反應，有行政院衛生署管制藥品管理局九十二年六月二
    十日管檢字第０九二０００四七一三號函可稽；又按毒品施
    用後於尿液中可檢出之時間，受施用劑量及頻率、施用方式
    、飲水量之多寡、個人體質及其代謝情況等因素影響，因個
    案而異，一般可檢出之時間，安非他命為一至四天，亦有行
    政院衛生署管制藥品管理局九十二年三月十日管檢字第０九
    二０００一四九五號函可參；再按若與吸食第二級毒品安非
    他命、甲基安非他命者同處一室，其吸入二手菸或蒸汽之影
    響程度，與空間大小、密閉性、吸入之濃度多寡及吸入時間
    長短等因素有關，且因個案而異，又縱然吸入二手菸或蒸汽
    之尿液可檢出毒品反應，其濃度亦應遠低於施用者，復有行
    政院衛生署管制藥品管理局九十三年七月三十日管檢字第０
    九三０００七００四號函可憑。而核以被告前後二日為警查
    獲後所採集尿液之驗尿報告，其九十六年六月十三日驗尿報
    告之安非他命濃度為二０七０ng/ml、甲基安非他命為一六
    ０一０ng/ml，而九十六年六月十四日驗尿報告之安非他命
    濃度為一三一０ng/ml、甲基安非他命為一四九三六ng/ml，
    有上開濫用藥物檢驗報告足參，被告否認施用毒品之該日驗
    尿報告中安非他命、甲基安非他命之濃度顯然較坦承施用毒
    品之該日驗尿報告濃度更高，被告辯稱九十六年六月十三日
    該次並無施用安非他命云云，顯非可採，被告確於九十六年
    六月十三日為警採尿時起回溯九十六小時內某時（扣除為警
    查獲後至採尿時止）曾經施用安非他命無誤。
  (三)另被告於九十二年間因施用毒品案件，經本院以九十二年度
    毒聲字第二五七號裁定觀察、勒戒後，於九十二年二月二十
    七日因無繼續施用傾向釋放，經臺灣臺北地方法院檢察署檢
    察官以九十二年度毒偵字第二０九、二九四號為不起訴處分
    確定，有臺灣高等法院被告前案紀錄表可稽，被告確於上開
    觀察勒戒執行完畢釋放後五年內分別再犯本件施用毒品犯行
    。
  (四)再被告否認九十六年六月十三日為警查獲該次之施用毒品犯
    行，且其係於九十六年六月十三日經檢察官諭知交保後另再
    施用安非他命毒品而為警查獲，是不論從其主觀上犯意或客
    觀上行為觀之，均無從認定被告二次施用安非他命係屬集合
    犯或接續犯之犯行，有最高法院九十六年度第九次刑庭會議
    決議意旨可參，是檢察官主張其二次犯行應為數罪併罰亦屬
    有據。
  (五)綜上所述，被告辯解並非可採。本件事證明確，被告犯行已
    堪認定，應依法論科。
三、按安非他命為毒品危害防制條例第二條第二項第二款所規定
    之第二級毒品，是核被告所為均係犯同條例第十條第二項之
    施用第二級毒品罪（二罪），其持有安非他命係供自己施用
    ，應為高度之施用第二級毒品犯行所吸收，不另論罪。被告
    所犯二罪，犯意各別、行為不同，應分論併罰之。另被告有
    如事實欄一所載犯罪科刑，甫於九十五年四月十五日執行完
    畢，亦有上開前案紀錄表可參，其於五年以內故意再犯本件
    有期徒刑以上之罪，均為累犯，均應依刑法第四十七條第一
    項規定加重其刑。爰審酌被告前曾因施用毒品觸法，亦曾因
    轉讓毒品案件經判決確定，猶不知悛悔，顯見上開判決並未
    使其心生警惕，其施用足以導致精神障礙、性格異常，甚至
    造成生命危險之毒品，戕害一己之身體健康，犯罪後僅坦承
    部分犯行，及其犯罪之動機、目的、手段等一切情狀，分別
    量處如主文所示之刑，並諭知易科罰金之折算標準，暨定應
    執行刑及諭知易科罰金之折算標準。扣案以吸管製之吸食器
    一個（第一九五八號卷第三一頁以鉛筆圈出之吸食器，內含
    之第二級毒品安非他命殘渣量微無法秤重且不能析離），為
    被告所有曾供其施用毒品之用，業據被告供承在卷（見本院
    審判筆錄第二頁），其上所含第二級毒品安非他命為毒品危
    害防制條例第二條第二項第二款所規定之第二級毒品，不問
    屬於犯人與否，應依同條例第十八條第一項前段宣告沒收銷
    燬之，惟因吸食器內之安非他命量微無法秤重，且無法析離
    ，爰依上開規定併予宣告沒收銷燬之。其餘扣案之殘渣袋、
    吸食器二組、酒精燈一組（以上為九十六年六月十三日搜索
    扣案）及殘渣袋六個、吸食器五組（以上為九十六年六月十
    四日搜索扣案）部分，被告均否認為其所有，辯稱分別係其
    同住之弟弟潘克為、借住之友人徐家慶所有等詞，不能證明
    為其所有，且可能為證明其他人犯罪之物，檢察官就此部分
    證據亦予捨棄（見本院審判筆錄第三頁），爰不予宣告沒收
    。
據上論斷，應依刑事訴訟法第二百八十四條之一、第二百九十九
條第一項前段，毒品危害防制條例第十條第二項、第十八條第一
項前段，刑法第十一條前段、第五十一條第五款、第四十七條、
第四十一條第一項前段、第二項，判決如主文。
本案經檢察官陳重言到庭執行職務
中　　華　　民　　國　　96　　年　　10　　月　　3 　　日
　　　　　　　　　刑事第四庭    法　官  黎惠萍
上正本證明與原本無異。
如不服本判決，應於判決送達後10日內向本院提出上訴狀 (應抄
附繕本)。
                                書記官  楊麗娟
中　　華　　民　　國　　96　　年　　10　　月　　3 　　日
附錄本案論罪科刑法條全文
毒品危害防制條例第十條第二項
毒品危害防制條例第十條
施用第一級毒品者，處六月以上五年以下有期徒刑。
施用第二級毒品者，處三年以下有期徒刑。
